【裁判字號】    97,易,2006
【裁判日期】    980910
【裁判案由】    竊盜
【裁判全文】
臺灣臺南地方法院刑事判決              97年度易字第2006號
公  訴  人  臺灣臺南地方法院檢察署檢察官
被      告  甲○○
            丙○○
上列被告因竊盜案件，經檢察官提起公訴（97年度偵字第 12201
號），本院判決如下：
    主  文
甲○○、丙○○共同犯竊盜罪，各處有期徒刑肆月，如易科罰金
，均以新臺幣壹仟元折算壹日。
    事  實
一、甲○○於民國97年8月14日上午6時30分許，騎乘腳踏車行經
    臺南縣新市鄉○○路○段10號臺南科學園區污水處理場第一
    期新建工程工地，見偉盟工業股份有限公司（以下簡稱偉盟
    公司）所有之角鐵置於該工地內，認有機可乘，竟於同日上
    午 6時37分許，以其所使用之0000000000號行動電話撥打丙○○住處所裝設之00-0000000號室內電話聯絡丙○○，要求
    丙○○駕車前來搬運上開角鐵。經丙○○應允，兩人遂共同
    基於意圖為自己不法所有之竊盜犯意聯絡，由丙○○於同日
    上午7時許，駕駛車牌號碼5813-LX號銀白色休旅車抵達現場
    ，並由甲○○與丙○○二人以甲○○於工地內徒手將角鐵搬
    出，丙○○於工地外接應而將角鐵搬入上開休旅車後車廂內
    之方式，共同竊取偉盟公司所有之上開角鐵數支得手。嗣甲○○、丙○○二人陸續搬運其餘角鐵時，為當時正巡視工地
    之偉盟公司施工組組長乙○○發覺，丙○○遂立即駕駛上開
    車牌號碼 5813-LX號休旅車逃逸，而甲○○則遭乙○○當場
    逮捕，經報警處理後，循線查獲。
二、案經內政部警政署保安警察隊第二總隊第四大隊第二中隊移
    請臺灣臺南地方法院檢察署檢察官偵查起訴。
    理  由
一、證據能力方面：
  (一)有關檢察官所舉用以證明被告甲○○犯罪之各項證據部分：
    1.按被告之自白，非出於強暴、脅迫、利誘、詐欺、疲勞訊
      問、違法羈押或其他不正之方法，且與事實相符者，得為
      證據；被告陳述其自白係出於不正之方法者，應先於其他
      事證而為調查，刑事訴訟法第 156條第1項、第3項前段定
      有明文。查本案被告甲○○於本院行準備程序時，固表示
      其就檢察官所舉用以證明其犯罪之各項證據，均同意作為
      本案之證據（見本院卷第19頁）。惟其於審理中，初以證
      人身分證稱：其於警詢、偵查中之所以指稱被告丙○○涉
      案，係因當時「員警有說，如果不指出一個人，我的罪會
      很重」、「員警輪流這樣跟我說」、「他們就輪流叫我要
      供出小客車的車主」、「檢察官很兇，如果我有說錯什麼
      ，他會兇我」云云（見本院卷第41至42頁）。觀其陳述意
      旨，顯係抗辯其於警詢、偵查中中所為之自白並非出於自
      由意旨所為，則依前引刑事訴訟法第156條第3項規定意旨
      ，其自白是否出於不正方法，自應先於其他事證調查。經
      查：
      (1)本院依職權勘驗被告甲○○97年 8月14日上午10時45分
        至11時38分警詢、同日下午3時28分至4時37分被告甲○○、丙○○二人對質，以及同日晚間9時12分至9時34分
        偵訊錄音、錄影光碟結果，本案負責偵辦之員警於97年
        8 月14日上午10時45分至11時38分詢問被告甲○○，以
        及同日下午3時28分至4時37分命被告甲○○、丙○○二
        人對質，其詢問、對質過程，均全程錄音、錄影，於詢
        問、對質前，均依刑事訴訟法第95之規定告知相關權利
        ，且詢問、對質地點，均在員警辦公室內，詢問、對質
        當時，四周亦有員警談天、走動，並非於密閉之房間內
        所為，而各該詢問、對質過程，員警均無任何暴力相向
        之舉動，亦無任何恐嚇之言詞，態度平和，未有被告甲○○所指輪流逼迫其供出共犯情事，此外，各該詢問、
        對質筆錄之內容，均係員警當場詢問，並依詢問內容摘
        要製作，筆錄記載之內容與員警及被告甲○○當場問答
        之對話內容並無歧異、矛盾之處，此業據本院當庭勘驗
        上開詢問、對質錄影光碟無誤，有本院98年 3月16日、
        同年 4月16日審判筆錄在卷可憑（見本院卷第60至67、
        72至80頁反面）。則員警於詢問被告甲○○之上開過程
        ，既未對之施用任何強暴、脅迫等不正方法，被告甲○○於警詢中所為自白，自得為證據。
      (2)另檢察官於同日晚間偵訊被告甲○○之過程，經本院於
        98年 4月16日審理中當庭勘驗該次訊問錄影光碟結果，
        檢察官於訊問過程中，雖不時有提高聲調大聲質問被告
        甲○○情事，且於訊問結束之際，對被告甲○○稱：「
        你剛跟我說謊，你慘了你」（見本院卷第83頁）。然稽
        諸該次訊問過程，檢察官訊問之初，態度原本良好，係
        因被告甲○○於偵訊中所供、所證情節多次反覆，且與
        其警詢內容有重大出入，以致提高聲量，質疑其供、證
        情節與警詢內容出入部分。就此而言，檢察官於偵訊過
        程之初，雖曾高聲質疑被告甲○○所供、所證情節之可
        信性，然檢察官既未對被告甲○○施加任何惡害之通知
        ，即難謂係施用強暴、脅迫或其他不正方法。又依本院
        勘驗該次偵訊錄影光碟結果，檢察官於該次偵訊過程中
        ，曾命被告甲○○就被告丙○○涉案部分具結為證，而
        當時被告甲○○係證稱被告丙○○於案發當時，確有駕
        駛銀色休旅車前來搬運本案遭竊之角鐵，惟檢察官嗣後
        改以被告身分訊問甲○○，並點呼被告丙○○入庭後，
        被告甲○○又改稱被告丙○○當時並未駕車前來（見本
        院卷第82至83頁反面），檢察官因此對被告甲○○稱：
        「你剛跟我說謊，你慘了你」。則通觀該次偵訊筆錄製
        作過程，檢察官所為上開言詞，應係認被告甲○○其先
        前以證人身份證述內容與嗣後以被告身分供述情節有異
        ，可能遭偽證罪追訴處罰之意；況，被告甲○○聽聞檢
        察官上開言詞後，仍稱被告丙○○並未參與本案竊盜犯
        行，顯見被告甲○○亦不因檢察官上開言詞而心生畏懼
        ，足認檢察官上開言詞並非惡害之通知。從而，本案檢
        察官於偵訊被告甲○○時，既未施用強暴、脅迫或其他
        不正方法，且被告甲○○於偵訊過程中所為之自白，與
        本案具有關連性，自得為證據。
    2.其餘檢察官所舉用以證明被告甲○○犯罪之各項證據，均
      據其表示同意採為證據之意思，且無事實顯示係公務員因
      違法蒐證所取得之證據，本院審酌該等供述證據、非供述
      證據作成時之情況暨各該證據之性質，亦認為適於作為證
      據，爰依刑事訴訟法第159條之4第 1款、第159條之5等規
      定，於98年1月19日審理時當庭裁定認為均有證據能力。
  (二)有關檢察官所舉用以證明被告丙○○犯罪之各項證據及本院
    依職權調查之證據部分：
    1.非供述證據部分：查檢察官所舉用以證明被告丙○○犯罪
      之非供述證據，即現場照片二十張（見警卷第33至42頁）
      、被告甲○○所持用之電話號碼0000000000號行動電話通
      聯紀錄一份（見偵查卷第33頁）及採證膠帶三條（見警卷
      第27頁反面），其中：
      (1)檢察官所舉現場照片及行動電話通聯紀錄，分別係以機
        械方式紀錄案發地點現場狀況、員警嗣後前往被告丙○○住處對其所使用之車牌號碼 5813-LX號自小客車採證
        過程及被告甲○○持用電話號碼0000000000號行動電話
        通話對象，並非依憑人之記憶加以轉述而得，殊無傳聞
        法則之適用，且無證據證明有何偽造、變造情事，足認
        係依法定程序取得，並與本案待證事實有自然之關連性
        ，自有證據能力。
      (2)另檢察官所舉採證膠帶三條，雖被告丙○○於本院行準
        備程序中表示不同意作為本案證據（見本院卷第19頁）
        ，然上開採證膠帶乃員警經被告丙○○之同意而於其所
        使用之車牌號碼 5813-LX號自小客車採得，有被告丙○○親自簽名捺印之勘查採證同意書在卷可憑（見警卷第
        27頁正面），足見此項證據係經被告丙○○之同意，依
        法定程序取得無疑，且此項證據既非依憑人之記憶轉述
        而得，即非供述證據，而屬單純物證之性質；又上開採
        證膠帶上沾黏之鐵繡痕跡，與本案遭竊物品即偉盟公司
        所有之角鐵具有自然關連性，自得為證據。
    2.供述證據部分：按被告以外之人於審判外之言詞或書面陳
      述，除法律有規定者外，不得作為證據；被告以外之人檢
      察事務官、司法警察官或司法警察調查中所為之陳述，與
      審判中不符時，其先前之陳述具有較可信之特別情況，且
      為證明犯罪事實存否所必要者，得為證據，刑事訴訟法第
      159條第1項、第159條之2定有明文。經查：
      (1)證人即偉盟公司施工組組長乙○○於警詢中所為之陳述
        （見警卷第11至14頁），既非於審判中所為，復查無何
        刑事訴訟法第159條之1至第159條之3所列情形，依同法
        第159條第1項之規定，不得作為證據。
      (2)證人即偉盟公司施工組組長乙○○於偵查中具結後所為
        之證詞（見偵查卷第20至21頁），乃證人於偵查中依法
        定程序具結後向檢察官所為之陳述，且查無何顯不可信
        之情況，依刑事訴訟法第 159條之1第2項之規定，得為
        證據。
      (3)又證人即同案被告甲○○對被告丙○○而言，本質上亦
        屬證人，是證人即被告甲○○於警詢中所為之自白，乃
        至於其於警詢中所為不利於被告丙○○之供述（見警卷
        第 1至3、8至10頁），本質上均屬被告以外之人於審判
        外所為之陳述，依刑事訴訟法第159條第1項之規定，原
        無證據能力，是本院於98年 1月19日審理時，原裁定不
        得作為證據。惟證人即被告甲○○於本院為上開證據能
        力裁定後，於同日審理中以證人身分具結後所為之證述
        （見本院卷第33至42頁），與其於警詢中所為陳述不符
        ，而證人即被告甲○○於警詢中所為上開自白及不利於
        被告丙○○之供述，經本院當庭勘驗其偵訊錄音、錄影
        光碟結果，證人即被告甲○○於97年 8月14日上午10時
        45分至11時38分及同日下午3時28分至4時37分製作警詢
        、對質筆錄過程，均全程錄音、錄影，且員警製作警詢
        筆錄過程，態度平和，未有任何施加強暴、脅迫或以不
        正方法取得其供述情事，製作筆錄之地點復為員警辦公
        室，製作筆錄當時四周仍有其他員警談天、走動等情，
        已詳如前述。則依上開警詢筆錄製作當時之現場狀況，
        被告甲○○之上開警詢筆錄已符合特別可信之要件，且
        其警詢筆錄之內容，亦為證明本案犯罪事實之存否所必
        要，依刑事訴訟法第159條之2之規定，自應認為有證據
        能力。本院前於98年 1月19日審理時當庭裁定證人即被
        告甲○○之警詢筆錄對被告丙○○無證據能力，此部分
        證據能力之裁定應予撤銷，併予敘明。
      (4)其餘檢察官所舉用以證明被告丙○○犯罪之供述證據，
        即扣押物品目錄表、贓物認領保管單及刑案現場測繪圖
        各一份（見警卷第26、27、31頁），均未據被告表示不
        同意採為證據之意思，且無事實顯示係公務員因違法蒐
        證所取得之證據，本院審酌該等供述證據作成時之情況
        暨各該證據之性質，亦認為適於作為證據，爰依刑事訴
        訟法第159條之4第1款、第159條之5等規定，於98年1月
        19 日審理時當庭裁定認為均有證據能力。
    3.有關本院依職權調查之證據部分：
      本案審理中，本院依職權向交通部公路總局嘉義區監理所
      臺南監理站函調被告丙○○所使用之車牌號碼 5813-LX號
      自小客車之出廠年月、排氣量、車長、車寬、軸距等相關
      數據，經該監理站以98年 7月23日嘉監南字第0980117228
      號函檢附之車牌號碼 5813-LX號車汽車新領牌照登記書影
      本一份（見本院卷第104至105頁），以及本院囑託內政部
      警政署保安警察第二總隊第四大隊第二中隊派員就被告丙○○所使用之上開車輛進行勘查、採證，經該中隊以98年
      7月28日以保二（四）（2）警字第0980002267號函檢附之
      勘查採證同意書、勘查照片（見本院卷第106至116頁），
      業據被告丙○○當庭表示同意採為證據之意思（見本院卷
      第 124頁），且無事實顯示係公務員因違法蒐證所取得，
      本院審酌該等供述證據、非供述證據作成時之情況暨各該
      證據之性質，亦認為適於作為證據，而有證據能力。
二、實體方面：
  (一)訊據被告甲○○固坦承曾於97年8月14日上午6時37分許，以
    其所使用之0000000000號行動電話撥打丙○○住處所裝設之
    00-0000000號室內電話聯絡丙○○，以及嗣後於臺南縣新市
    鄉○○路○段10號臺南科學園區污水處理場第一期新建工程
    工地，搬運偉盟公司所有之角鐵之事實，而被告丙○○亦坦
    承接獲被告甲○○電話之事實，惟其二人均矢口否認有何被
    訴竊盜犯行。被告甲○○辯稱：當日其係騎自行車前往該處
    運動，當時剛好有人在搬運上開角鐵，要求其幫忙，其遂應
    允而幫助該人將角鐵搬至一輛白色休旅車上，並非基於竊盜
    之犯意而搬運該等角鐵；其之所以在警詢中指述被告丙○○
    涉案，係因保安警察隊之警察態度兇惡，且輪流逼問共犯身
    分，其苦思良久，始思及被告丙○○擁有車輛而供出被告丙○○涉案。另被告丙○○則辯稱：當天被告甲○○係打電話
    詢問其所經營之雜貨店是否業已開始營業，其當時尚未起床
    ，亦未駕車前往現場竊取該等角鐵，且其所使用之車牌號碼
    5813-LX 號自小客車車廂內之長度，亦不足以容納遭竊之角
    鐵云云。惟查：
    1.上開犯罪事實，業據被告甲○○於警詢中自白不諱（見警
      卷第1至3頁），而被告甲○○於警詢中與被告丙○○對質
      暨其於偵查中以證人身分具結為證時，亦指證被告丙○○
      涉案情節歷歷（見警卷第8至10頁、偵查卷第9頁），且被
      告甲○○於警詢、偵查中所供、所證情節，亦與在場目擊
      其二人竊盜犯行之證人即偉盟公司施工組組長乙○○於偵
      查及本院審理中具結證述之情節相符（見偵查卷第20至21
      頁、本院卷第94至96頁）；又員警經被告丙○○之同意前
      往其住處對其所使用之車牌號碼 5813-LX號休旅車進行採
      證，在該車輛上採得疑似角鐵外塗裝紅丹漆之痕跡，此有
      勘查採證同意書一份、採證膠帶三條在卷可憑（見警卷第
      27頁正、反面），此外復有被告甲○○所持用之電話號碼
      0000000000號行動電話雙向通聯紀錄一份（見偵查卷第29
      至33頁）、刑案現場測繪圖、扣押物品目錄表、贓物認領
      保管單各一紙及刑案現場照片二十幀在卷可資佐證（見警
      卷第26、27、31、33至42頁）。
    2.被告甲○○、丙○○二人雖以前揭情詞置辯，然：
      (1)查被告甲○○曾於97年8月14日上午6時37分許，以其所
        持用之0000000000號行動電話撥打丙○○住處所裝設之
        00-0000000號室內電話聯絡丙○○乙節，除為被告二人
        所不否認外，並有被告甲○○所持用之上開行動電話雙
        向通聯紀錄在卷可憑。雖被告二人就上開電話聯繫過程
        辯稱：被告甲○○係撥打電話詢問被告丙○○所經營之
        雜貨店是否開始營業云云。然被告丙○○所經營之雜貨
        店係固定於每日上午7至8時間開始營業，至凌晨1、2時
        結束營業，且每日均有營業，並無休息乙節，為被告丙○○自承（見本院卷第 127頁），而被告甲○○於本院
        審理時，亦以證人身分證稱：其經常前往被告丙○○經
        營之雜貨店等語（見本院卷第34頁）。則依被告二人上
        開供證情節，被告甲○○既經常前往被告丙○○所經營
        之雜貨店，則其對該雜貨店之營業時間應無不知之理，
        焉有刻意先行撥打電話與被告丙○○確認該雜貨店是否
        開始營業之必要，所辯情節顯與常情不符，不足採信。
      (2)又證人即本案負責詢問被告甲○○之員警張義隆於本院
        審理中證稱：本案於逮捕被告甲○○進行附帶搜索時，
        即發現被告甲○○之行動電話機，當時係請被告甲○○
        將行動電話交予員警查看話機內儲存之電話號碼，發現
        被告丙○○之住家電話，乃依據該電話號碼進行調查；
        當時之所以調查被告甲○○之行動電話機內儲存之號碼
        ，係因證人乙○○當時看到有二名竊嫌，且親見車輛駛
        離，故渠等知悉本案有共犯在逃，乃察看被告甲○○之
        行動電話機；當時渠等係查看與案發時間密切相關之通
        話對象，話機內只有被告丙○○之住家電話等語（見本
        院卷第93頁）；而證人乙○○於本院審理中證稱：伊於
        案發當日上午 6時30分許在工地巡視時，見二人在環西
        路二段10號旁搬運偉盟公司所有之角鐵，當時係被告甲○○在圍籬內搬運，而另一人則在圍籬外接應，當時被
        告甲○○與另一竊嫌見伊靠近欲抓人，即開始逃跑，其
        中被告係用跑的，另一人則駕車等語（見本院卷第94頁
        反面）。綜合證人張義隆、乙○○二人上開證詞可知，
        本案係因現場目擊證人乙○○當場目擊在場行竊者確有
        二人，將上情告知偵辦員警，員警乃著手就被告甲○○
        於案發當時之聯絡對象進行調查。而被告甲○○於員警
        詢問時供稱：「…我是在早上 6時許騎腳踏車到南部科
        學園區○○路附近運動，看見在工地有角鐵（約10餘支
        左右），先將該角鐵移至工地旁圍籬置放，然後打電話
        給我朋友阿財（不知全名，電話 0000000）開車過來幫
        我載這些角鐵。他開車過來之後，便與我一起將角鐵搬
        上車…」等語（見警卷第 2頁），經本院勘驗被告甲○○警詢錄音、錄影光碟結果，員警於詢問被告甲○○過
        程，並無被告甲○○所指輪流逼迫其供出共犯情事，已
        如前述，且該次警詢過程歷時不及一小時，亦無被告甲○○所指其係經員警輪流逼問共犯，其苦思良久，不得
        已始供稱被告丙○○涉案之情形。則被告甲○○於員警
        業已知悉本案另有共犯在逃，並已著手調查該共犯身分
        之情形下，於警詢中主動供出該共犯「阿財」即被告丙○○之聯絡方式，與經驗法則並無違背。況，被告甲○○於同日與被告丙○○對質時，仍堅稱被告丙○○即為
        參與本案竊盜犯行之人，而供稱：「丙○○可能怕惹上
        官司，所以丙○○不承認」、「我沒有誣陷丙○○，丙○○確實有去載運」、「我沒有誣賴丙○○，我確定是
        丙○○」等語（見警卷第 9頁），由此益見其於警詢中
        自白其於案發現場發現偉盟公司所有之角鐵後，始撥打
        被告丙○○之電話邀其前來搬運等情，實屬可信。被告
        甲○○嗣後翻易前詞，改稱被告丙○○並未駕車前來搬
        運角鐵，顯係迴護被告丙○○之詞，不足採信。
      (3)再者，現場目擊證人乙○○於偵查及本院審理中證稱：
        伊於案發當日下午前往警局指認被告丙○○時，被告丙○○所穿著之衣物與伊於案發現場所見駕車逃離之接應
        者相似，且被告丙○○所使用之車牌號碼 5813-LX號休
        旅車之外型，與伊於案發當日在案發現場所見載運遭竊
        角鐵之休旅車，外型相同（見偵查卷第21頁、本院卷第
        94頁反面至95頁）；而員警於案發當日前往被告丙○○
        住處對上開車牌號碼 5813-LX號休旅車採證結果，亦於
        該休旅車候車箱內採得疑似角鐵之紅丹漆痕跡，亦如前
        述。綜合上情交互參酌，佐以被告甲○○於警詢及偵查
        中具結後，均指證被告丙○○涉案，顯見被告丙○○確
        有參與本案竊盜犯行，其空言否認犯行，自無可採。且
        本院囑託內政部警政署保安警察第二總隊第四大隊第二
        中隊前往勘查被告丙○○所使用之車牌號碼5813 -LX號
        自小客車結果，該休旅車共有二排座椅，後排座位可全
        部平放，且經測量結果，將該休旅車後排座椅平放後，
        放入長度兩公尺以上之物品，並無困難，此有該中隊98
        年7月28日保二（四）（2）警字第0980002267號函及該
        函檢附之照片十八幀在卷可參（見本院卷第106至116頁
        ），則被告丙○○辯稱其所使用之車牌號碼 5813-LX號
        自小客車車箱內之長度，不足以放置長度兩公尺以上之
        角鐵云云，顯與事實不符，自不足為有利之認定。
      (4)末查，本案案發地點乃臺南科學園區污水處理廠第一期
        新建工程工地，有現場照片及現場測繪圖在卷可按，而
        被告甲○○、丙○○二人行竊方式，係被告甲○○於工
        地內將角鐵搬出，被告丙○○在外接應，並將角鐵搬至
        其所駕駛之休旅車後車廂內，此亦據證人乙○○於偵查
        及本院審理中證述明確。準此，被告丙○○於駕車前往
        現場搬運角鐵時，顯可由現場情狀知悉其所搬運之角鐵
        並非被告甲○○所有。佐以證人乙○○證稱：被告二人
        發現伊趨前欲逮捕其二人時，即分頭逃逸等情，益見被
        告二人確有不法所有之竊盜犯意至明。至於，被告甲○○於本院審理中改稱：其係幫忙不知名之人代為搬運角
        鐵上車，其遭證人乙○○逮捕時，亦未有逃逸舉動，並
        無竊盜犯意云云，然被告甲○○此番辯詞，與其先前於
        警詢中所為之自白及證人乙○○所證現場查獲情節，俱
        不相符，顯係事後卸責之詞，要無可取。
    3.綜上各節，被告甲○○、丙○○二人竊盜犯行，事證明確
      ，應依法論科。
  (二)核被告二人所為，係犯刑法第320條第1項之竊盜罪。被告二
    人就上開竊盜犯行，有犯意聯絡及行為分擔，為共同正犯。
    爰審酌被告二人僅因貪圖小利，竟竊取建築工地之角鐵變賣
    ，且遭竊之角鐵迄未查獲，致被害人偉盟公司受有財產損失
    ，另被告甲○○犯後初坦承犯行，然嗣後又翻易前詞意圖卸
    責，被告丙○○始終否認犯行，兩人均無悔意，犯後態度並
    非良好等一切情狀，分別量處如主文所示，並諭知易科罰金
    之折算標準。至於，到庭之公訴檢察官論告意旨，以被告二
    人犯後態度不佳，具體求處被告二人有期徒刑七月之刑，雖
    有所本，惟本院衡酌被告二人之行為手段以即被害人所受財
    產損失，認量處如主文所示之刑，即足收懲儆之效，併予敘
    明。
三、末查，被告甲○○於本院審理中，以證人身分具結證稱被告
    丙○○並未參與本案竊盜犯行，此部分是否另犯刑法第 168
    條之偽證罪，應由檢察官另行依法偵查處理，併予敘明。
據上論斷，應依刑事訴訟法第299條第1項前段，刑法第28條、第
320條第1項、第41條第1項前段，刑法施行法第1條之1第1項、第
2項前段，判決如主文。
本案經檢察官李駿逸到庭執行職務。
中    華    民    國    98    年    9     月    10    日
                  刑事第十四庭  法  官  周紹武
以上正本證明與原本無異
如不服本判決應於收受本判後10日內向本院提出上訴書狀，並應
敘述具體理由。其未敘述上訴理由者，應於上訴期間屆滿後20日
內向本院補提理由書狀（均須按他造當事人之人數附繕本）「切
勿逕送上級法院」。
                                書記官  徐晨芳
中    華    民    國    98    年    9     月    15    日
附錄本案論罪科刑法條全文：
中華民國刑法第320條第1項
意圖為自己或第三人不法之所有，而竊取他人之動產者，為竊盜
罪，處5年以下有期徒刑、拘役或5百元以下罰金。


司法院資訊處製作；財團法人民間司法改革基金會備份。
